【裁判字號】    89,交易,336
【裁判日期】    891120
【裁判案由】    過失傷害
【裁判全文】
臺灣臺南地方法院刑事判決                        八十九年度交易字第三三六號
    公   訴   人  台灣台南地方法院檢察署檢察官
    被        告  丙○○
    輔   佐   人
    即被告之  父  乙○○
右列被告因過失傷害案件，經檢察官提起公訴 (八十九年度偵字第四三七Ｏ號)，本
院判決如左：
    主  文
丙○○因過失傷害人，處拘役參拾日，如易科罰金，以參佰元折算壹日。
    事  實
一、丙○○（起訴書誤載為鐘維玲）於民國八十九年二月二十三日下午一時三十分許
    ，騎乘車牌號碼ＲＰＥ─五九六號輕型機車，由東向西行經台南市○區○○路成
    功大學光復校區後門時，見甲○○○騎乘腳踏車於其同向前方十公尺處慢行，欲
    超越該腳踏車時，應注意駕車超越他人車輛時需保持半公尺以上之間隔，且依當
    時情狀並無不能注意之情事，竟疏未注意從後方左側超越時未保持安全距離，適
    邱女亦因當地有大型遊覽車違規停放於機車道上，而向左騎乘，致二車發生碰撞
    ，邱女人車倒地，因此受有腦震盪、左額頭挫傷血腫、臉部左方及左膝多處擦傷
    等傷害。
二、案經甲○○○訴由台南市警察局第五分局報請台灣台南地方法院檢察署檢察官偵
    查起訴。
    理  由
一、訊據被告丙○○坦承於右揭時、地騎車，由左後方超越告訴人甲○○○騎乘之腳
    踏車時二車發生擦撞，惟辯稱：我在機車道，當時是直行車，我從告訴人的左邊
    超車，是告訴人突然左轉；其所騎之腳踏車是因閃避遊覽車，以致突然向左方轉
    出，雙方都有過失等語。按汽車（含機車）超車時，應顯示左方向燈並於前車左
    側保持半公尺以上之間隔超過，行至安全距離後，再顯示右方向燈駛入原行路線
    ，道路交通安全規則第一百零一條第五款定有明文。經查，本件案發現場機車道
    上確停放一輛車號ＺＺ─八Ｏ三號之大型遊覽車，有現場照片附卷可稽，而被告
    機車之刮地痕係始於上述遊覽車車尾後方八公尺處，則二車擦撞地點應在該刮地
    痕始點之前（即擦撞點距大遊覽車車尾超過八公尺），是衡諸當時狀況，距離大
    遊覽車尚遠，告訴人有可能緩向左騎乘以免繼續往前騎乘時撞上遊覽車，惟不至
    於突然向左方閃躲乙節應可確定，告訴人於審理中亦陳稱：我當時並沒有要轉彎
    ，我是直行車等語。另被告於警訊中自陳：我在事故前有看見告訴人車輛在我車
    輛前約十公尺處等語，惟並無一詞提及告訴人突然左轉。是被告所辯告訴人是突
    然左轉云云，應係事後卸責之詞，委無足採。按大型遊覽車違規停放目標顯著，
    被告明知該處有遊覽車停放在前，行經該處自應特別注意，其疏未注意以致擦撞
    告訴人，使其受有腦震盪等傷害，被告騎車顯有過失，本件經送請台灣省車輛行
    車事故覆議鑑定委員會鑑定，亦認被告應負過失責任，有該會府覆議字第八九一
    五八七號覆議意見書附卷可資佐證。復有道路交通事故調查報告表及照片並診斷
    證明書附卷可考。被告上述過失行為與告訴人之受傷間確有相當因果關係，事證
    明確，被告過失傷害之犯行洵堪認定。
二、核被告所為，係犯刑法第二百八十四條第一項之過失傷害罪，爰審酌被告於事故
    發生後已付清告訴人之醫藥費（告訴人自承），且多次至台南醫院照顧告訴人，
    犯後態度尚稱良好，參以被告品行、智識、過失程度、犯罪所生之損害及一切情
    狀，判處如主文所示之刑，並諭知易科罰金之折算標準，以示儆懲。
據上論斷，應依刑事訴訟法第二百九十九條第一項前段，刑法第二百八十四條第一項
前段、第四十一條、罰金罰鍰提高標準條例第一條前段、第二條第一項，判決如主文
。
本案經檢察官林志峰到庭執行職務
中    華    民    國      八十九      年      十一      月     二十    日
                                臺灣臺南地方法院交通法庭
                                        法  官  張      菁
右正本證明與原本無異。
如不服本判決，應於判決送達後十日內向本院提出上訴狀( 應附繕本 )。
                                        書記官  林  木  村
中    華    民    國      八十九      年      十一      月     二十     日
附錄本案論罪科刑法條：
刑法第二百八十四條第一項
  因過失傷害人者，處六月以下有期徒刑、拘役或五百元以下罰金，致重傷者，處一
  年以下有期徒刑、拘役或五百元以下罰金。


司法院資訊處製作；財團法人民間司法改革基金會備份。
